Minutes et répertoires du notaire Pierre PLANCHAT, 17 septembre 1845 - 7 août 1873 (étude XXXIII)
Archives nationales
- Minutes de Pierre PLANCHAT, 17 septembre 1845 - 7 août 1873; MC/ET/XXXIII/1165 - MC/ET/XXXIII/1337
  - Minutes. 1851, janvier - février, janvier - février 1851; MC/ET/XXXIII/1200
    - Procuration acte, acceptation de donation-partage., 8 février 1851; MC/ET/XXXIII/1200
      Domicile: Courteilles (Eure) Jarrier (le).
      Relations: 04DPR01
    - Obligation, emprunt, 1500 f., 10 février 1851; MC/ET/XXXIII/1200
      Nom, qualité: (M.) Pezet, Francois Leon Honore.
      Profession: sergent-fourrier de carabiniers, Nogent-sur-Marne (Val-de-Marne).
      Domicile: Nogent-sur-Marne (Val-de-Marne).
      Nom, qualité: (M.) Mansion, Theophile.
      Profession: sergent de regiment d'infanterie, Nogent-sur-Marne (Val-de-Marne).
      Domicile: Nogent-sur-Marne (Val-de-Marne)
    - Decharge, loyers de maison, Paris (Paris) rue des Vieilles-Etuves-Saint-Martin, 7., 12 février 1851; MC/ET/XXXIII/1200
      Nom, qualité: (M.) Masson, Jean Baptiste.
      Profession: tonnelier, Paris (Paris).
      Domicile: Paris (Paris) rue du Faubourg-St-Martin, 254.
      Nom, qualité: (M.) Bellissent, Georges Adolphe Henri.
      Profession: homme de loi, Paris (Paris).
      Domicile: Paris (Paris) rue Saint-Martin, 239
    - Mariage., 13 février 1851; MC/ET/XXXIII/1200
      Nom, qualité: (M.) Bahuchet, Eugene Cesar.
      Profession: cordonnier, Belleville (Paris).
      Domicile: Belleville (Paris) impasse Saint-Laurent, 2.
      Nom, qualité: (M.) Bahuchet, Pierre Cesar.
      Nom, qualité: (Mme ou Mlle) Lacroix, Marie.
      Profession: lingere, Belleville (Paris).
      Domicile: Belleville (Paris) impasse du Puits, 10.
      Nom, qualité: (M.) Lacroix, Jean.
      Domicile: Paris (Paris) rue de Bievre, 1
    - Mainlevee, hypotheque., 14 février 1851; MC/ET/XXXIII/1200
      Nom, qualité: (M.) Clereau, Charles Louis Eugene.
      Domicile: Paris (Paris) rue de la Michodiere, 27.
      Nom, qualité: (M.) Blanchard, Victor.
      Profession: banquier, Tours (Indre-et-Loire).
      Domicile: Tours (Indre-et-Loire)
    - Transport, droits successifs, 2883 f., 15 février 1851; MC/ET/XXXIII/1200
      Nom, qualité: (Mme ou Mlle) Meunier, Marie Catherine Francoise.
      Profession: marchande de rouennerie, Neauphle-le-Chateau (Yvelines).
      Domicile: Neauphle-le-Chateau (Yvelines).
      Nom, qualité: (M.) Segot, Pierre Jean Francois.
      Nom, qualité: (M.) Corbillon, Jean Baptiste Toussaint.
      Domicile: Chapelle (la) (Paris) rue Constant, 65
    - Succession, notoriete., 15 février 1851; MC/ET/XXXIII/1200
      Nom, qualité: (M.) Louvel, Honore.
      Profession: charretier, Paris (Paris).
      Domicile: Paris (Paris) rue du Canal-St-Martin, 4
    - Obligation, emprunt, 5000 f., 15 février 1851; MC/ET/XXXIII/1200
      Nom, qualité: (Mme ou Mlle) Deschamps Gros-Hourdy De Saint-Pierre, Caroline Elisa Victoire Estelle.
      Domicile: Paris (Paris) rue de Grenelle-St-Germain, 126.
      Relations: séparé(e) de corps et de biens de l'intervenant 2.
      Nom, qualité: (M.) Delair, Jean Etienne Francois.
      Profession: avoué à la cour d'appel (ancien), Paris (Paris).
      Domicile: Paris (Paris) rue de Laborde, 9.
    - Procuration acte, acceptation de donation-partage., 15 février 1851; MC/ET/XXXIII/1200
      Nom, qualité: (M.) Cerbelaud, Jean.
      Profession: macon, Paris (Paris).
      Domicile: Paris (Paris) rue du Faubourg-St-Germain, 42.
      Relations: gendre de l'intervenant 3.
      Nom, qualité: (M.) Cerbelaud, Leonard.
      Profession: cultivateur, Grand-Bourg (le) (Creuse).
      Domicile: Grand-Bourg (le) (Creuse) Jouet.
      Nom, qualité: (M.) Lafaye, Leonard.
      Domicile: Grand-Bourg (le) (Creuse) Mamot
    - Procuration générale., 17 février 1851; MC/ET/XXXIII/1200
      Nom, qualité: (Mme ou Mlle) Fery, Alexandrine Marie Sophie.
      Domicile: Grande-Villette (la) (Paris) rue de Flandre, 69.
      Nom, qualité: (M.) Fery, Louis Victor Alexis.
    - Bail, maison, loyer 1500 f, Belleville (Paris) impasse Saint-Laurent, 11., 17 février 1851; MC/ET/XXXIII/1200
      Nom, qualité: (M.) Richet, Francois.
      Profession: filateur, Belleville (Paris).
      Domicile: Belleville (Paris) impasse Saint-Laurent, 11.
      Nom, qualité: (M.) Mauny, Alexandre.
      Domicile: Belleville (Paris) boulevard du Combat, 34
    - Quittance, paiement de terrain, 2000 f, Batignolles-Monceau (Paris) avenue de Clichy, Cite des Fleurs., 17 février 1851; MC/ET/XXXIII/1200
      Nom, qualité: (M.) Bacqueville De La Vasserie, Adolphe.
      Domicile: Batignolles-Monceaux (les) (Paris) rue d'Antin, 23.
      Domicile: Paris (Paris) rue Notre-Dame-de-Lorette, 66
    - Mariage., 17 février 1851; MC/ET/XXXIII/1200
      Nom, qualité: (M.) Macors, Theodore.
      Domicile: Chapelle (la) (Paris) rue du Jessaint, 25.
      Nom, qualité: (M.) Macors, Michel.
      Nom, qualité: (Mme ou Mlle) Laine, Marie Madeleine.
      Nom, qualité: (M.) Descoutures, Louis Theophile.
    - Donation entre epoux., 17 février 1851; MC/ET/XXXIII/1200
      Nom, qualité: (Mme ou Mlle) Dangeuge, Marie Jeanne Francoise.
      Domicile: Chapelle (la) (Paris) rue du Jessaint, 19.
      Nom, qualité: (M.) Testard, Jean Baptiste Bernard.
      Profession: serrurier mecanicien, Chapelle (la) (Paris).
      Domicile: Chapelle (la) (Paris) rue du Jessaint, 19
    - Donation entre epoux., 17 février 1851; MC/ET/XXXIII/1200
      Profession: serrurier-mecanicien, Chapelle (la) (Paris).
    - Comparution, proces-verbal, créance, 28000 f., 17 février 1851; MC/ET/XXXIII/1200
      Nom, qualité: (M.) Robert, Louis Balthazar.
      Nom, qualité: (M.) May de, Emile Eudoxe Roland.
    - Mariage., 18 février 1851; MC/ET/XXXIII/1200
      Nom, qualité: (M.) Baudet, Armand.
      Profession: mercier, Bonneval (Eure-et-Loir).
      Domicile: Bonneval (Eure-et-Loir).
      Nom, qualité: (M.) Baudet, Pierre Germain.
      Domicile: Chateaudun (Eure-et-Loir).
      Nom, qualité: (Mme ou Mlle) Lariviere, Virginie Theodorine.
      Domicile: Paris (Paris) rue Sainte-Croix-de-la-Bretonnerie, 28.
      Nom, qualité: (M.) Lariviere, Jean Louis.
    - Procuration acte, acceptation de donation-partage., 19 février 1851; MC/ET/XXXIII/1200
      Nom, qualité: (M.) Pradelle, Leonard.
      Profession: scieur-de-long, Paris (Paris).
      Domicile: Paris (Paris) rue de Crussol, 25.
      Nom, qualité: (Mme ou Mlle) Laine, Marie.
      Relations: épouse de l'intervenant 1.
      Nom, qualité: (M.) Pradelle, Denis.
      Profession: cultivateur, Saint-Georges-Nigremont (Creuse).
      Domicile: Saint-Georges-Nigremont (Creuse) Ecurs (les)
    - Cahier des charges, adjudication de fonds de fabricant de ferrures de pianos, mise-a-prix, 7622 f., 19 février 1851; MC/ET/XXXIII/1200
      Nom, qualité: (Mme ou Mlle) Vaquet, Josephine.
      Domicile: Paris (Paris) passage Moliere, 4.
      Nom, qualité: (M.) Morand, Augustin Gabriel.
      Profession: mecanicien fabricant de ferrures de pianos, Paris (Paris).
      Domicile: Paris (Paris) passage Moliere, 4
    - Succession, inventaire apres décès., 19 février 1851; MC/ET/XXXIII/1200
      Nom, qualité: (Mme ou Mlle) Beguin, Marie Jeanne.
      Nom, qualité: (M.) Peyrolle de, Jean Jacques Roch.
    - Notoriete, qualite d'heritiers., 19 février 1851; MC/ET/XXXIII/1200
      Nom, qualité: (personne morale) Beguin (hoirs).
    - Succession, notoriete., 19 février 1851; MC/ET/XXXIII/1200
    - Succession, inventaire apres décès., 19 février 1851; MC/ET/XXXIII/1200
      Nom, qualité: (Mme ou Mlle) Gautier, Marie Louise Antoinette.
      Domicile: Paris (Paris) rue Godot-de-Mauroy, 1.
      Relations: veuve de l'intervenant 2, épouse de l'intervenant 3.
      Nom, qualité: (M.) Belin, Julien.
      Nom, qualité: (M.) Latour, Francois.
      Domicile: Paris (Paris) rue Godot-de-Mauroy, 1
    - Succession, notoriete., 19 février 1851; MC/ET/XXXIII/1200
    - Constitution, rente viagere, 100 f., 21 février 1851; MC/ET/XXXIII/1200
      Nom, qualité: (M.) Belin, Jean.
      Domicile: Paris (Paris) rue de Paradis, 2.
      Nom, qualité: (personne morale) Belin (enfants).
      Relations: enfants de l'intervenant 3.
      Nom, qualité: (M.) Belin, Francois.
      Profession: macon, Chevigny (Côte-d'Or).
      Domicile: Chevigny (Côte-d'Or).
      Relations: père de l'intervenant 1, père de l'intervenant 2
    - Procuration générale., 21 février 1851; MC/ET/XXXIII/1200
      Nom, qualité: (Mme ou Mlle) Belin, Marie.
      Domicile: Paris (Paris) rue du Petit-Lion-St-Laurent, 10.
      Nom, qualité: (M.) Briffault, Francois.
      Profession: cordier (marchand), Paris (Paris).
      Nom, qualité: (M.) Humbert, Jean.
      Domicile: Montigny (Côte-d'Or)
    - Mainlevee, hypotheque., 21 février 1851; MC/ET/XXXIII/1200
      Nom, qualité: (M.) Eustache, Eienne Gonzalve.
      Profession: clerc de notaire (principal), Paris (Paris).
      Domicile: Paris (Paris) rue Louis-le-Grand, 28.
      Nom, qualité: (M.) Serveille, Baptiste.
      Profession: ingenieur mecanicien, Paris (Paris).
      Domicile: Paris (Paris) rue Favart, 1
    - Délivrance de legs, legs, rente etat 5%, 5000 f., 21 février 1851; MC/ET/XXXIII/1200
      Nom, qualité: (Mme ou Mlle) Stanhope Freeman, Stella Heloise.
      Relations: épouse de l'intervenant 2, légataire universel de l'intervenant 3.
      Nom, qualité: (Mme ou Mlle) Stanhope Freeman, Isabella Maria.
      Nom, qualité: (Mme ou Mlle) Walsh, Emma.
    - Délivrance de legs, legs, rente etat 5%, 5000 f., 21 février 1851; MC/ET/XXXIII/1200
      Nom, qualité: (Mme ou Mlle) Walsh, Caroline Isabelle.
      Domicile: Fribourg (suisse) chateau de la Poya.
      Relations: legataire de l'intervenant 3, épouse de l'intervenant 5.
      Nom, qualité: (M.) Diesbach De Belleroche de, Edouard.
      Domicile: Fribourg (suisse) chateau de la Poya
    - Délivrance de legs, legs, rente etat 5%, 5000 f., 21 février 1851; MC/ET/XXXIII/1200
      Nom, qualité: (Mme ou Mlle) Walsh, Mathilde Felicite (comte).
      Domicile: Taintegnies (belgique).
      Nom, qualité: (M.) Leclement De Taintegnies, Philippe Hubert (baron, Taintegnies), Taintegnies.
      Domicile: Taintegnies (belgique)
    - Cession, brevet d'invention d'une machine à couper le papier., 22 février 1851; MC/ET/XXXIII/1200
      Nom, qualité: (M.) Massiquot, Jean Charles Guillaume.
      Domicile: Paris (Paris) rue Neuve-Menilmontant, 6.
      Nom, qualité: (M.) Thirault, Jean Baptiste.
      Profession: papetier-relieur, Paris (Paris).
      Domicile: Paris (Paris) rue de Grenelle-St-Honore, 55
    - Obligation, emprunt, 6000 f., 22 février 1851; MC/ET/XXXIII/1200
      Nom, qualité: (Mme ou Mlle) Maillot, Octavie.
      Domicile: Polaincourt (Haute-Saône).
      Nom, qualité: (M.) Crapelet, Jean Claude.
      Profession: cultivateur, Polaincourt (Haute-Saône).
      Nom, qualité: (Mme ou Mlle) Delaistre, Louise Adele.
      Domicile: Paris (Paris) rue de Vaugirard, 29.
      Nom, qualité: (M.) Gombault, Claude Antoine.
    - Procuration rente publique, vente de rente etat 5%, 1762 f., 22 février 1851; MC/ET/XXXIII/1200
      Nom, qualité: (M.) Pineau, Vidal Francois Louis.
      Profession: négociant, Nantes (Loire-Atlantique).
      Domicile: Nantes (Loire-Atlantique).
      Nom, qualité: (M.) Claude, Charles.
      Domicile: Paris (Paris) rue Hauteville, 58
    - Mariage., 25 février 1851; MC/ET/XXXIII/1200
      Nom, qualité: (Mme ou Mlle) Vailliant, Charles Victor.
      Profession: négociant (commis), Paris (Paris).
      Domicile: Paris (Paris) rue du Faubourg-St-Antoine, 231.
      Nom, qualité: (M.) Vailliant, Louis.
      Profession: epicier (marchand), Paris (Paris).
      Nom, qualité: (Mme ou Mlle) Lery, Louise Andalie Angelina.
      Domicile: Paris (Paris) rue Neuve-St-Jean, 5.
      Nom, qualité: (M.) Lery, Nicolas Laurent.
      Domicile: Paris (Paris) rue Neuve-St-Jean, 5
    - Vente, mobilier, 4000 f, Paris, beauvais (75, 23) rue de Parme, 6., 26 février 1851; MC/ET/XXXIII/1200
      Domicile: Paris (Paris) rue de Parme, 6.
    - Procuration acte, prise de possession de succession., 26 février 1851; MC/ET/XXXIII/1200
      Nom, qualité: (Mme ou Mlle) Foulboeuf, Catherine Palmyre.
      Domicile: Paris (Paris) rue des Martyrs, 12.
      Relations: fille de l'intervenant 4, héritier de l'intervenant 4.
      Nom, qualité: (Mme ou Mlle) Foulboeuf, Louise Madeleine.
      Profession: lingere, Paris (Paris).
      Domicile: Paris (Paris) rue de Buffault, 28.
      Nom, qualité: (M.) Foulboeuf, Jean Francois.
      Profession: nourrisseur, Paris (Paris).
      Domicile: Paris (Paris) rue du Faubourg-St-Martin, 94.
      Relations: père de l'intervenant 1, père de l'intervenant 2.
      Nom, qualité: (Mme ou Mlle) Girot, Madeleine Palmyre.
      Domicile: Paris (Paris) rue du Faubourg-Saint-Martin, 94
    - Mariage., 26 février 1851; MC/ET/XXXIII/1200
      Nom, qualité: (M.) Signoret, Pierre Alexandre.
      Domicile: Paris (Paris) boulevard des Italiens, Hotel Montmorency, 30.
      Nom, qualité: (M.) Signoret, Francois Louis.
      Domicile: Magny-Cours (Nièvre).
      Nom, qualité: (Mme ou Mlle) Lemerle, Laure.
      Domicile: Ternes (les) (Paris) place d'Orleans.
      Nom, qualité: (M.) Lemerle, Paul Marie.
      Profession: officier superieur (retraite).
      Domicile: Paris (Paris) rue Godot-de-Mauroy, 11
    - Mariage., 27 février 1851; MC/ET/XXXIII/1200
      Nom, qualité: (M.) Harlaux, Jean Baptiste Severin.
      Domicile: Paris (Paris) rue Neuve-de-la-Fidelite, 25.
      Nom, qualité: (M.) Harlaux, Pierre Vincent.
      Nom, qualité: (Mme ou Mlle) Parisot, Celine Francoise.
      Domicile: Paris (Paris) rue Pastourelle, 28.
      Nom, qualité: (M.) Parisot, Jean Baptiste.
      Domicile: Paris (Paris) rue Pastourelle, 28
    - Succession, requisition, certificat de propriété de rente etat 5%, 835 f., 28 février 1851; MC/ET/XXXIII/1200
      Nom, qualité: (M.) Lacarriere, Babolin Thomas Augustin.
      Profession: ebeniste, Paris (Paris).
      Domicile: Paris (Paris) rue du Faubourg-Saint-Denis, 8
    - Renonciation, legs, 20 000 f., 28 février 1851; MC/ET/XXXIII/1200
      Nom, qualité: (M.) Walsh, Alfred Isidore Philippe Francois (comte).
      Relations: legataire de l'intervenant 2.
      Domicile: Paris (Paris) rue Duphot, 25
    - Procuration générale, depot., 28 février 1851; MC/ET/XXXIII/1200
    - Procuration acte, dépôt, prise de possession de succession., 28 février 1851; MC/ET/XXXIII/1200
      Relations: héritier de l'intervenant 3.
      Relations: frère de l'intervenant 3.
      Nom, qualité: (M.) Roch De Peyrolle, Jean Jacques.
    - Obligation, emprunt, 10 000 f., 28 février 1851; MC/ET/XXXIII/1200
      Nom, qualité: (M.) Dupont, Charles Marie.
      Profession: veterinaire, Paris (Paris).
      Domicile: Paris (Paris) rue du Faubourg-du-Temple, 57.
      Nom, qualité: (M.) Bullot, Louis Joseph.
    - Testament olographe, depot., 28 février 1851; MC/ET/XXXIII/1200
      Nom, qualité: (M.) Glad, Antoine.
      Domicile: Amsterdam (hollande)
    - Succession, notoriete., 28 février 1851; MC/ET/XXXIII/1200
  - Minutes. 1851, mars - avril, mars - avril 1851; MC/ET/XXXIII/1201
    - Mariage, depot., 1er mars 1851; MC/ET/XXXIII/1201
      Nom, qualité: (M.) Visser, Everardus Stephanus.
      Profession: fabricant, Amsterdam (hollande).
    - Transport, créance, 15000 f., 3 mars 1851; MC/ET/XXXIII/1201
      Nom, qualité: (M.) Lecler, Michel Prudent.
      Profession: proprieaire.
      Domicile: Paris (Paris) rue Lafayette, 55.
      Nom, qualité: (M.) Gagniard, Benoit.
      Profession: marchand de bois de construction, Paris (Paris).
      Domicile: Paris (Paris) rue Lafayette, 69.
      Nom, qualité: (M.) Bredy, Mathieu Philippe.
      Profession: epicier (marchand), Montmartre (Paris).
      Domicile: Montmartre (Paris) place de la Mairie, 14
    - Liquidation, proces-verbal, reprises apres separation de biens., 3 mars 1851; MC/ET/XXXIII/1201
      Nom, qualité: (Mme ou Mlle) Avrillon, Marie Clemence.
      Domicile: Paris (Paris) boulevard du Temple, 39.
      Nom, qualité: (M.) Meyer, Henri Conrad.
      Profession: homme de lettres, directeur du theatre national (ancien).
      Domicile: Paris (Paris) boulevard du Temple, 39
    - Proces-verbal, comparution, vente de cercle, Paris (Paris) rue Richelieu, 112, Cercle Sainte-Anne., 3 mars 1851; MC/ET/XXXIII/1201
      Nom, qualité: (M.) Lange, Alexandre.
      Domicile: Paris (Paris) Cite Bergere, 16.
      Nom, qualité: (Mme ou Mlle) Constant Dite Humbert, Jeanne.
      Domicile: Paris (Paris) rue Richelieu, 112, Maison Frascati
    - Succession, liquidation., 3 mars 1851; MC/ET/XXXIII/1201
      Nom, qualité: (Mme ou Mlle) Laplanche, Marie Louise Josephe.
      Domicile: Quimper (Finistère).
      Nom, qualité: (M.) Chardel, Yves.
    - Transport, legs, 3000 f., 3 mars 1851; MC/ET/XXXIII/1201
      Nom, qualité: (M.) Vidale, Henri.
      Profession: négociant (commis), Neuilly-sur-Seine (Hauts-de-Seine).
      Domicile: Neuilly-sur-Seine (Hauts-de-Seine).
      Relations: legataire de l'intervenant 3.
      Nom, qualité: (M.) Grenier, Francois.
      Profession: négociant, Paris (Paris).
      Domicile: Paris (Paris) rue Sainte-Anne, 49.
      Nom, qualité: (M.) Vidale, Jean.
      Profession: tanneur, Tarbes (Hautes-Pyrénées).
      Domicile: Tarbes (Hautes-Pyrénées).
    - Mainlevee, hypotheque., 6 mars 1851; MC/ET/XXXIII/1201
      Nom, qualité: (Mme ou Mlle) Bourdot, Marguerite.
      Domicile: Paris (Paris) rue Bellefond, 2.
      Nom, qualité: (M.) Lehuby, Jules Cesar.
      Profession: pharmacien, Paris (Paris).
      Domicile: Paris (Paris) rue Saint-Lazare, 78
    - Succession, inventaire apres décès., 6 mars 1851; MC/ET/XXXIII/1201
      Nom, qualité: (M.) Dompsin, Joseph Jules Cesar.
      Profession: menuisier (ouvrier), Paris (Paris).
      Domicile: Paris (Paris) quai Jemmapes, 290.
      Nom, qualité: (Mme ou Mlle) Blondy, Augustine Simone.
      Profession: blanchisseuse, Paris (Paris).
    - Succession, inventaire apres décès., 6 mars 1851; MC/ET/XXXIII/1201
      Nom, qualité: (Mme ou Mlle) Langlois, Sophie.
      Domicile: Paris (Paris) rue du Faubourg-St-Martin, 76.
      Nom, qualité: (M.) Lenormand, Jean Francois Auguste.
      Profession: employe des postes, Paris (Paris).
      Domicile: Paris (Paris) rue du Faubourg-St-Martin, 76
    - Mariage., 8 mars 1851; MC/ET/XXXIII/1201
      Nom, qualité: (M.) Bourriot, Dominique.
      Profession: lieutenant dans la garde mobile (retraite).
      Domicile: Vaugirard (Paris) rue de l'Ouest, 60.
      Nom, qualité: (M.) Bourriot, Henri Francois.
      Profession: bottier du parc d'artillerie (maitre), Montauban (Tarn-et-Garonne).
      Domicile: Montauban (Tarn-et-Garonne).
      Nom, qualité: (Mme ou Mlle) Filoche, Marie Francoise Louise.
      Profession: lingere, Vaugirard (Paris).
      Nom, qualité: (M.) Filoche, Francois.
      Profession: homme de confiance, Paris (Paris).
      Domicile: Paris (Paris) rue du Ponceau, 23
    - Vente, maison, 15000 f, Paris (Paris) Quartier du Gros-Caillou, rue de la Vierge, 25., 8 mars 1851; MC/ET/XXXIII/1201
      Nom, qualité: (M.) Schmidt, Nicolas Emile.
      Profession: lieutenant-colonel de cuirassiers, Luneville (Meurthe-et-Moselle).
      Domicile: Saumur (Maine-et-Loire).
      Nom, qualité: (M.) Corne, Edmond.
      Profession: négociant en vins, Paris (Paris).
      Domicile: Paris (Paris) rue Montmartre, 126
    - Vente, terrain, 700 f, Montmartre (Paris) chemin du Poteau., 10 mars 1851; MC/ET/XXXIII/1201
      Domicile: Paris (Paris) rue Bleue, 27.
      Nom, qualité: (M.) Gortan, Prosper Alexandre.
      Profession: cordonnier, Montmartre (Paris).
      Domicile: Montmartre (Paris) rue Marcadet, 50
    - Obligation, emprunt, 1389 f., 11 mars 1851; MC/ET/XXXIII/1201
      Nom, qualité: (M.) Ravier-Garon, Jean.
      Profession: cocher, Belleville (Paris).
      Domicile: Belleville (Paris) rue de Meaux, 10.
      Nom, qualité: (M.) Perroud, Bernard.
      Profession: frotteur, Paris (Paris).
      Domicile: Paris (Paris) rue de Clery, 19
    - Convention, dépôt de pieces., 11 mars 1851; MC/ET/XXXIII/1201
      Nom, qualité: (M.) Solms de, Edouard.
      Domicile: Paris (Paris) rue Caumartin, 19.
      Nom, qualité: (M.) Roger, Alfred Octave.
    - Procuration générale., 11 mars 1851; MC/ET/XXXIII/1201
      Nom, qualité: (M.) Neveu, Remy Leon.
      Profession: bijoutier, Paris (Paris).
      Domicile: Paris (Paris) rue Thorigny, 6.
      Nom, qualité: (Mme ou Mlle) Garnier, Francoise Victorine.
    - Succession, inventaire apres décès., 12 mars 1851; MC/ET/XXXIII/1201
      Nom, qualité: (M.) Petro, Michel.
      Profession: porteur aux halles et au marche, Paris (Paris).
      Domicile: Paris (Paris) rue Fontaine-au-Roi, 56
    - Succession, notoriete., 13 mars 1851; MC/ET/XXXIII/1201
      Nom, qualité: (Mme ou Mlle) Salavin, Hortense Adelaide.
      Domicile: Paris (Paris) rue Louis-le-Grand, 29.
      Nom, qualité: (M.) Lauvrys, Pierre.
      Profession: tailleur, Paris (Paris).
      Domicile: Paris (Paris) rue Louis-le-Grand, 29
    - Mariage., 14 mars 1851; MC/ET/XXXIII/1201
      Nom, qualité: (M.) Bouguignat, Pierre Francois.
      Profession: domestique, Paris (Paris).
      Domicile: Paris (Paris) rue de Buffault, 26.
      Nom, qualité: (M.) Bourguignat, Pierre Paul.
      Profession: cultivateur, Courson (Yonne).
      Domicile: Courson (Yonne).
      Nom, qualité: (Mme ou Mlle) Lefevre, Catherine Pelagie.
      Domicile: Paris (Paris) rue des Ecluses-St-Martin, 16.
      Nom, qualité: (M.) Lefevre, Charles Francois.
      Profession: cultivateur, Garancieres (Yvelines).
      Domicile: Garancieres (Yvelines)
    - Mainlevee, hypotheque., 14 mars 1851; MC/ET/XXXIII/1201
      Nom, qualité: (M.) Simier, Alphonse.
      Domicile: Paris (Paris) rue Saint-Honore, 154.
      Relations: procureur de l'intervenant 2.
      Nom, qualité: (Mme ou Mlle) Dureau, Louise Julienne.
      Domicile: Paris (Paris) rue du Four-St-Germain, 36.
      Nom, qualité: (M.) Simier, Rene.
    - Bail, maison, 3400 f, Paris (Paris) rue Saint-Georges, 10., 15 mars 1851; MC/ET/XXXIII/1201
      Nom, qualité: (Mme ou Mlle) Vausgien, Francoise Fanny.
      Domicile: Paris (Paris) rue Neuve-Breda, 21.
      Relations: épouse de l'intervenant 2, séparé(e) de biens de l'intervenant 2.
      Nom, qualité: (M.) Carmouche, Pierre Francois.
      Nom, qualité: (M.) Daussy, Paul.
      Profession: officier comptable des hopitaux militaires (retraite).
      Domicile: Paris (Paris) rue Montorgueuil, 17
    - Succession, inventaire apres décès., 15 mars 1851; MC/ET/XXXIII/1201
      Nom, qualité: (M.) Houy, Louis Morant.
      Profession: employe au ministère de la guerre (retraite), Paris (Paris).
      Domicile: Batignolles (les) (Paris) rue Lemercier, 22
    - Succession, liquidation., 15 mars 1851; MC/ET/XXXIII/1201
      Nom, qualité: (Mme ou Mlle) Cottin, Anne Rosalie.
      Domicile: Paris (Paris) quai des Ormes, 60.
      Nom, qualité: (M.) Delporte, Jean Joseph.
      Domicile: Paris (Paris) quai des Ormes, 60
    - Vente, terrain, 2966 f, Charonne (Paris) Sentier des Montiboeufs., 15 mars 1851; MC/ET/XXXIII/1201
      Nom, qualité: (M.) Beranger, Charles.
      Domicile: Paris (Paris) rue Taitbout, 23.
      Nom, qualité: (M.) Collet, Jean Francois.
      Domicile: Paris (Paris) route de Bagnolet, 41
    - Obligation, emprunt, 6000 f., 15 mars 1851; MC/ET/XXXIII/1201
      Domicile: Paris (Paris) rue Montorgueil, 17.
      Relations: épouse de l'intervenant 3, séparé(e) de biens de l'intervenant 3.
      Domicile: Paris (Paris) rue Neuve-Breda, 21
    - Notoriete, mariage., 18 mars 1851; MC/ET/XXXIII/1201
      Nom, qualité: (M.) Chouet, Louis.
      Domicile: Paris (Paris) boulevard Saint-Martin, 6.
      Nom, qualité: (Mme ou Mlle) Flamerion, Anne Marie.